【裁判字號】    98,訴,1907
【裁判日期】    981230
【裁判案由】    妨害性自主
【裁判全文】
臺灣板橋地方法院刑事判決              98年度訴字第1907號
公  訴  人  臺灣板橋地方法院檢察署檢察官
被      告  乙○○
輔  佐  人  丙○○
選任辯護人  許卓敏律師
上列被告因妨害性自主案件，經檢察官提起公訴（98年度偵緝字
第1138號），本院判決如下：
    主  文
乙○○犯如附表所示之罪，各處如附表所示之刑，應執行有期徒
刑壹年拾月。
    事  實
一、乙○○明知代號00000000號之鄰居女童（民國88年10月生，
    真實姓名年籍詳卷，下稱Ａ童）為未滿14歲之女子，竟仍分
    別基於與未滿14歲之女子為猥褻行為之犯意，於96年11月26
    日起至同年12月22日止之期間，多次利用Ａ童前來其所開設
    位於臺北縣板橋市○○路7 號1 樓之3 之「來客多便利商店
    」購物之際，以要給Ａ童糖果吃為由，邀Ａ童至商店櫃台內
    ，於不違反Ａ童之意願下，以手觸摸Ａ童之胸部及性器官，
    有時並令Ａ童以手撫摸乙○○性器官之方式，多次與Ａ童為
    猥褻行為得逞（乙○○對Ａ童為猥褻行為之次數詳如附表所
    示），並於各次猥褻行為後交付糖果或零用錢與Ａ童。嗣於
    96年12月22日晚間6 時許，適Ａ童之舅媽即代號00000000
    Ｂ號（真實姓名年籍詳卷，下稱Ｂ女）外出購物經過前開來
    客多便利商店時，見Ａ童逗留於該店櫃台內，察覺有異，便
    將此情告知其他家人與Ａ童之母即代號00000000Ａ號（真實
    姓名年籍詳卷，下稱Ａ女），經Ａ女於同年月24日詢問Ａ童
    詳情，始知悉Ａ童疑遭乙○○性侵害，翌日便由Ａ女向警方
    報案，進而循線查悉上情。
二、案經Ａ女訴由臺北縣政府警察局板橋分局報請臺灣板橋地方
    法院檢察署檢察官偵查起訴。
    理  由
一、按被告以外之人於審判外之言詞或書面陳述，除法律有規定
    者外，不得作為證據，刑事訴訟法第159 條第1 項定有明文
    ；又被告以外之人於審判外之陳述，雖不符前4 條之規定，
    而經當事人於審判程序同意作為證據，法院審酌該言詞陳述
    或書面陳述作成時之情況，認為適當者，亦得為證據，同法
    第159 條之5 第1 項規定甚明。經查，本件被告、辯護人及
    檢察官於本院審理時，對於證人即被害人Ａ童於警詢及偵查
    中之證述、代號與真實姓名對照表、現場照片、現場圖、亞
    東紀念醫院受理疑似性侵害事件驗傷診斷書、臺北縣政府警
    察局板橋分局函、本院辦理刑事案件電話紀錄查詢表、臺北
    榮民總醫院精神狀況鑑定書等證據均同意有證據能力，本院
    審酌前揭證據作成之情況，亦無違法或不當之處，揆諸前揭
    規定，上開證據自均有證據能力無疑，合先敘明。
二、經查：
    (一)訊據被告乙○○固坦承其於96年12月22日有於上址觸摸Ａ
      童胸部及下體1 次之事實，惟矢口否認曾命Ａ童撫摸伊之
      性器官，亦否認於該日之前有何對Ａ童為猥褻行為之犯行
      ，辯稱：因為Ａ童很可愛，我都把Ａ童當作我女兒看待，
      她都會自己跑來櫃台，我有給她糖果吃，平常只有抱抱她
      ，至於摸她就只有摸一次而已，就是證人Ｂ女看到的那一
      次，該次我是摸她的胸部和下體，但沒有叫她撫摸我的性
      器官，在那天之前都沒有摸過她云云。惟查：
      1.被告前開犯罪事實，業據證人即被害人Ａ童於警詢及偵
        查中證稱：被告是來客多便利商店的老闆，平常外公外
        婆會叫我去那邊買東西，在96年11月26日下午6 點我去
        來客多便利商店，被告要進去櫃台內，我就走過去，被
        告就在櫃台拉開我的褲子，伸手進去我的內褲內摸我尿
        尿的地方，還有伸手到我的衣服內摸我的胸部，還把他
        褲子拉鍊拉開，拉我的手去摸他掏出來尿尿的地方，並
        叫我上下移動或擠出，被告尿尿的地方長長的，摸完後
        被告有拿糖果給我吃，這是他第一次對我性侵害，隔幾
        天後被告又對我做同樣的事情，他沒有用暴力毆打我，
        每一次事後他都會給我錢或糖果，總共對我摸了十幾次
        ，最後一次是在96年12月某天，就是舅媽剛好有來的那
        一天，但那一天碰到舅媽時被告還沒有對我性侵，是舅
        媽走了之後被告才把我褲子脫掉，摸我尿尿的地方還有
        胸部等語，甚為明確（見97年度偵字第4103號卷第5-7
        、30-31 頁）。審諸Ａ童前開證述關於被告對其為猥褻
        行為之基本情節，前後並無二致，且就被害經過及被告
        動作細節之描述尚稱具體，核其情狀，顯非當時年僅8
        歲餘、未經人事之兒童所能憑空虛構。復參諸被告於偵
        審中亦稱伊與Ａ童認識已5 、6 年，與Ａ童間完全沒有
        關係，會把Ａ童當女兒看待，給她糖果吃，也會抱抱她
        等情以觀，足見Ａ童與被告間非但並無怨隙，且關係應
        屬良好，是倘非被告確有前開多次猥褻Ａ童之情事，實
        難想像年幼之Ａ童有何故意設詞誣陷被告之可能，綜上
        所陳，自堪認Ａ女前揭所證內容應屬可信。
      2.次查，依證人Ｂ女於本院審理中證稱：我在96年12月22
        日下午6 點多外出購物，剛好經過被告的便利商店，那
        時候我看到Ａ童在該店櫃台裡面，覺得很奇怪，所以叫
        她趕快回家，那時候Ａ童的表情很驚訝，後來我有把這
        件事告訴Ａ童的媽媽Ａ女，經Ａ女詢問後，Ａ童才說出
        被告對她做的事。我之前是很少叫Ａ童自己去便利商店
        買東西，但我公公會，一直到這次我發現她和被告在櫃
        台前的一兩個禮拜，Ａ童才常叫我陪她去買東西，有時
        候我就會陪她去等語以觀（見本院卷第100 頁）。亦足
        見Ａ童之家人對於在來客多便利商店顧店之被告向來信
        任，始為可能使喚家中幼童單獨一人至前開商店為家人
        購物，由此可見Ａ童之家人與被告間非但無任何糾紛仇
        怨，於本件案發前尚對被告信任有加，是以自難想像Ａ
        童之家人有唆使Ａ童陷害被告之可能。從而，本件Ａ童
        指證被告對其多次猥褻等情，應屬實在。
    (二)公訴意旨雖另以：被告前揭猥褻Ａ童之行為，均係違反其
      意願而為之，又被告於96年11月26日至同年12月22日間之
      某日，曾基於強制性交之犯意，違反Ａ童之意願，以手指
      插入Ａ童性器官之方式對Ａ童強制性交1 次得逞，因認被
      告所為係犯刑法第224 條之1 之對於未滿14歲之女子犯強
      制猥褻罪及同法第222 條第1 項第2 款之對於未滿14歲之
      女子犯強制性交罪云云。惟查：
      1.按犯罪事實應依證據認定之，無證據不得認定犯罪事實
        ；又不能證明被告犯罪者，應諭知無罪之判決，刑事訴
        訟法第154 條第2 項、第301 條第1 項分別定有明文。
        次按認定不利於被告之事實須依積極證據，苟積極證據
        不足為不利於被告事實之認定時，即應為有利於被告之
        認定（最高法院30年台上字第816 號判例意旨參照）；
        檢察官對於起訴之犯罪事實，倘其所提出之證據，不足
        為被告有罪之積極證明，或其指出之證明方法，無從說
        服法院以形成被告有罪之心證，基於無罪推定之原則，
        自應為被告無罪判決之諭知（最高法院92年台上字第
        128 號判例意旨參照) 。申言之，認定犯罪事實所憑之
        證據，雖不以直接證據為限，間接證據亦包括在內，然
        而無論直接證據或間接證據，其為訴訟上之證明，須於
        通常一般之人均不致有所懷疑，而得確信其為真實之程
        度者，始得據為有罪之認定，倘其證明尚未達此一程度
        ，而有合理之懷疑存在而無從使事實審法院得有罪之確
        信時，即應由法院為諭知被告無罪之判決，有最高法院
        76年台上字第4986號判例意旨可資參照。換言之，事實
        審法院倘已踐行完畢調查證據之程序後，仍無法形成「
        被告確有該當各該構成要件所欲處罰之構成要件事實」
        之確信時，即應依刑事訴訟法上「罪疑利益歸於被告」
        之證據法則，逕為被告有利之認定。
      2.訊據被告堅決否認有將手指插入Ａ童之陰道，亦否認其
        對Ａ童之猥褻行為有違反Ａ童之意願，辯稱：我摸Ａ童
        時，沒有強迫她，我會給她糖果，Ａ童說我有用美工刀
        嚇她，實際上那把美工刀就放在我們櫃檯的筆筒裡面，
        我並沒有拿出來嚇Ａ童，我也沒有把手指頭伸到Ａ童的
        性器官裡面等語。
      3.本件公訴人認被告乙○○涉有前開加重強制性交、加重
        強制猥褻罪嫌，無非以證人即被害人Ａ童於警詢及偵查
        中之證述，及亞東紀念醫院受理疑似性侵害事件驗傷診
        斷書等為其論據。
      4.經查：
        (1)證人即被害人Ａ童於警詢及偵查中固證稱：被告對我
          性侵害的時候，櫃台都有美工刀，被告會把他的手放
          在美工刀旁邊，美工刀的刀片有露出來，我怕他會傷
          害我，所以都不敢喊叫，被告叫我不可以講，因此我
          都不敢對任何人說，我現在很害怕看到被告云云。惟
          依證人Ａ童歷次證言指稱：「他的手放在美工刀的旁
          邊（美工刀片有露出來）叫我不要講」、「我都不敢
          喊叫因為櫃台有美工刀」、「我每次看到他櫃台上美
          工刀都會很害怕」、「有幾次老闆將手放在美工刀上
          面，告訴我不可亂講」、「我每次去，美工刀就已放
          在計算機旁邊，且刀刃有露出來」等情以觀（見上開
          偵卷第5-7 、33頁），Ａ童並未證稱被告有直接手持
          美工刀要脅對伊為猥褻之行為，或向其表示若不從則
          要對其不利等語，而係一再指稱被告把手放在美工刀
          旁邊要她「不要講」、「不可以亂講」等語。是以本
          件Ａ童究係在與被告為猥褻行為前心理受到壓迫，抑
          或是猥褻行為並未違反其意願，但猥褻行為結束後被
          告以此暗示其不得聲張等情，並非明確，本院自難僅
          憑此語意不明之證詞，遽認被告確有持美工刀脅迫Ａ
          童，使其與之為猥褻行為之犯行。（至被告是否有以
          美工刀暗示Ａ童不得將此事向他人述說，而有使Ａ童
          行無義務之事之犯行，並非本件起訴範圍，本院自無
          從加以審理，附此說明。）
        (2)又被告辯稱伊有給Ａ童糖果等情，核與證人Ａ童證稱
          ：每次被告對其為猥褻行為後，都會給伊錢和糖果等
          語（見上開偵卷第31頁），及證人Ｂ女於本院審理時
          證稱：我在96年12月22日那天看到Ａ童在便利商店櫃
          台逗留後，我有問Ａ童她在櫃台裡做什麼，她回答說
          被告要拿糖果給她吃，所以才去櫃台裡等語（見本院
          卷第101 頁）相符，自堪認屬實。而本件Ａ童與被告
          間並無日常生活中之實力支配關係，Ａ童平日於家中
          受家庭長輩之照顧，其是否出入被告經營之來客多便
          利商店，悉皆出自其自願，並非被告所能強迫。又Ａ
          童一旦離開前揭便利商店，被告即難加一指之力於其
          身，亦殊難想像被告對Ａ童所為足使Ａ童於家庭保護
          中仍感無法抗拒而一再前往被告所經營之便利商店。
          況且，便利商店乃公眾時常進進出出之場所，其櫃檯
          通常設置於出口處以利結帳，櫥窗通常亦屬透明，可
          由店外觀察到店內之情狀，此觀諸證人Ｂ女前揭證述
          其自便利商店外走過，看見Ａ童在櫃檯內等語自明。
          是以本件被告在此種公開場合多次猥褻Ａ童，若非出
          於Ａ童之同意，客觀上實有實施之困難。從而，本件
          被告應係以少量金錢、糖果作為誘餌，誘使年幼無知
          之Ａ童與之猥褻無疑。
        (3)再者，證人即被害人Ａ童於警詢及偵查中固證稱：被
          告對我多次性侵害，除了用手撫摸我尿尿的地方和胸
          部之外，還有一次有用右手食指搓進去我尿尿的地方
          ，日期時間我已經不記得了，回家後走路或是尿尿都
          會痛等語（見97年度偵字第4103號卷第5 、31頁）。
          然查，Ａ童於首開指述被告對其為猥褻行為時，對於
          動作細節及被害情節之描述較為具體，而於指稱被告
          對其為性交行為時，則僅以「搓進去」之不精確語句
          表示之，則Ａ童所指之「搓進去」是否該當刑法性交
          定義所稱之「進入」，抑或是被告於某次對其為猥褻
          行為時以手指大力撫弄其性器官之動作，非無疑義。
          又審諸Ａ童於案發時僅8 歲稚齡，其思考、陳述及理
          解之能力顯不及一般成年人，其是否能理解撫摸及插
          入行為之差異，並正確陳述其經驗，亦非無疑。是本
          院自難純憑Ａ童上開指述遽行推認被告確有以手指插
          入Ａ童性器官之犯行。
        (4)復查，Ａ童經亞東醫院醫師檢查之結果，其陰部小陰
          唇內側及處女膜為紅腫，有皮下瘀血點，處女膜完整
          乙情，有亞東紀念醫院96年12月26日受理疑似性侵害
          事件驗傷診斷書1 紙附卷可考（見上開偵卷第63頁封
          存資料）。惟查，前揭驗傷診斷書固能證明Ａ童之陰
          部小陰唇內側及處女膜有紅腫、皮下瘀血等傷勢，惟
          並不能證明此種傷勢必為被告手指插入陰道內所造成
          ，似亦難以排除可能係陰道感染或其他因素致病之可
          能，況且，上開診斷證明書之驗傷時間距離被害人Ａ
          童最後接觸被告之96年12月22日已間隔四日之久，自
          更難憑此證明被告有以手指插入Ａ童陰道之事實。
        (5)綜上所述，依公訴人所提之全部證據資料，並不足以
          證明被告乙○○有以手指插入Ａ童之性器官，亦不足
          以證明被告有對Ａ童強制猥褻之行為，惟檢察官起訴
          之基本社會事實既屬同一，本院自仍應變更法條予以
          審理。
    (三)末查，辯護意旨雖以：被告長期罹患遺傳性疾病「肌肉萎
      縮症」，於本案行為時因有心智上之缺陷，致其辨識行為
      違法能力顯然較一般人降低，應符合刑法第19條第2 項之
      要件，請依法減輕其刑云云。惟查：
      1.經本院函請行政院國軍退除役官兵輔導委員會臺北榮民
        總醫院鑑定被告之病況及被告於行為當時之精神狀況，
        經該醫院鑑定結果略稱：劉員（即被告）於本次鑑定之
        腦波檢查呈現「瀰漫性背景慢波」，表示劉員之腦功能
        有明顯障礙，劉員之整體智力測驗表現大約在輕度智能
        不足的範圍，根據文獻報導劉員所罹患之「粒線體疾病
        」除肌肉病變外亦會引起腦部病變，故劉員所罹疾病會
        導致腦部病變而影響其思考、辨識能力。劉員案發時有
        可能因罹疾病之腦部病變，造成其智能及衝動控制能力
        較差，使其可能有「因精神障礙或其他心智缺陷，致其
        辨其行為違法或依其辨識而行為之能力顯著降低」之情
        形等語，固有上開醫院98年10月15日函所附之精神狀況
        鑑定書1 份在卷可稽（見本院卷第63-65 頁背面）。惟
        查，前開鑑定書之判斷，係就罹患該種粒線體疾病之一
        般病患在醫學上所能診察到的症狀為概括性之說明，其
        觀鑑定結果僅稱被告「可能」有因精神障礙或其他心智
        缺陷，致其辨其行為違法或依其辨識而行為之能力顯著
        降低之情形。是以本件被告行為時，是否因其所罹疾病
        導致辨識行為違法或依其辨識而行為之能力顯著降低，
        仍應調查實際情況以資審認，尚難僅依前揭鑑定書之結
        論遽認被告行為時確實符合刑法第19條第2 項之要件，
        合先敘明。
      2.次查，本件被告於案發之96年11月、12月期間，尚能顧
        店處理店內事宜一節，業據證人Ｂ女於本院審理時證稱
        ：96年12月22日就是我看到Ａ童在來客多便利商店櫃臺
        那次的前後那陣子，我去該處買東西時有時是由被告的
        父親結帳，但經常都是由被告結帳，如果買的東西較少
        ，被告就會直接計算金額，買的東西多時則會用計算機
        算，被告會把計算出來的總金額告訴我，我再把錢交給
        被告，被告再找錢給我，當時被告講話及與人應對都很
        正常，他那時候走路都還是正常的，沒有拿像現在在庭
        上的柺杖，走路也不用人家扶等語明確（見本院卷第
        101 頁背面、第102 頁）；且依輔佐人即被告父親丙○
        ○於本院審理時陳稱：案發後警察到店內去，被告就打
        電話跟我說他要被警察抓走了，叫我過去現場，因為我
        家並不在那家店內等語以觀（見本院卷第89頁），案發
        當時被告確實係獨自一人顧店無訛。而衡諸常情，便利
        商店店員處理店務除須掌握店內貨品之狀況，隨時進貨
        、補貨、退貨，尚須運用相當之數學運算能力為顧客結
        帳、找零，若被告當時已因罹病致其依辨識而行為之能
        力顯著降低，如何能夠獨自一人顧店處理店務？
      3.再查，被告於本院審理中雖反應稍顯緩慢，惟意識清楚
        ，訊問時亦能切題回答，並尚知為對自己不利之指證為
        辯解，且觀諸公訴檢察官詢問過程：「（問：你什麼時
        候會把手伸到自己的衣服裡面摸自己的胸部？）洗澡的
        時候。（問：你洗澡的時候會穿衣服嗎？）不會。（問
        ：你有女兒嗎？）沒有。（問：你知道在什麼情況下需
        要把手伸到衣服裡面去觸摸女兒的胸部？）換衣服。（
        問：Ａ童有無請你幫他換衣服？）沒有，我也知道Ａ童
        沒有要我幫他換衣服。」等情，益證被告即便於嚴重發
        病後之本案審理中，仍具備基本之事理及規範判斷能力
        ，足見其嚴重發病之前之行為時，其心智及精神狀況應
        與常人相去不遠，尚難認有刑法第19條第2 項之情形。
      4.綜上，本院審酌上揭全部情狀，認被告於行為時，其責
        任能力並未達於因精神障礙或其他心智缺陷，致其辨識
        其行為違法或依其辯識而行為之能力顯著降低之程度，
        自不得邀刑法第19條第2 項減輕其刑之寬典。
    (四)綜上所述，本件被告前開所辯有違常情，不足採信；應以
      證人即被害人Ａ童之證言較為可信。此外，復有被害人Ａ
      童之代號與真實姓名對照表1 份、案發現場圖1 紙及現場
      照片6 張等件在卷可按（見前開偵卷第24-27 頁、第63頁
      封存資料）。本件事證明確，被告犯行堪予認定。又就被
      告與Ａ童為猥褻行為之次數認定，證人即被害人Ａ童指證
      被告前後共對伊性侵害十幾次等語，業見前述，然核其所
      言並未表示確實之次數為何，本院亦查無其他積極證據足
      以確認定被告對Ａ童猥褻行為之次數，從而，依「罪證有
      疑，利益歸於被告」之法理，本院自僅能從輕認定被告與
      Ａ童為猥褻行為之次數共為10次（如附表所示），附此說
      明。
    (五)至被告之輔佐人於審理中請求調閱案發當時犯罪地點來客
      多便利商店內所裝設監視器之錄影資料，以證明Ａ童是為
      了要糖果，主動接近被告云云。惟查：前開監視器錄影資
      料因原偵辦之警察機關未能妥善採證留存，已無從調取一
      節，業經本院函詢明確，有台北縣政府警察局板橋分局98
      年11月27日北縣警板刑字第0980048840號函在卷可稽（見
      本院卷第92頁），核與本院於98年11月30日電詢林典瑩警
      員之答覆內容相符（見本院卷第96頁本院辦理刑事案件電
      話紀錄查詢表），並經證人即承辦警員甲○○於本院審理
      中證稱渠承辦當時沒有扣到監視錄影帶，也沒有隨案移送
      ，現已無監視錄影帶或翻拍照片等語明確（見本院卷第87
      頁背面至第89頁）。是本件輔佐人既未留存其店內對被告
      有利之監視錄影畫面，任其佚失，本院業已窮盡調查之途
      徑，仍無從取得此部分之證據，自已無調查之必要。惟本
      院依現存客觀事證已對被告為有利之認定，業見前述，附
      此說明。
三、核被告乙○○所為，係犯刑法第227 條第2 項對未滿14歲之
    女子為猥褻行為罪。被告係於未違反Ａ童意願之情況下對未
    滿14歲之Ａ童為猥褻行為，而非對未滿14歲之Ａ童為強制猥
    褻或強制性交之行為，業如前述，是公訴意旨認被告所為係
    犯刑法第222 條第1 項第2 款、同法第224 條之1 之加重強
    制性交及加重強制猥褻罪，容有未洽，惟因起訴之社會基本
    事實同一，應均依法變更起訴法條予以審理。被告於同一次
    對Ａ童性侵害之過程中，先後撫摸Ａ童之胸部、性器官，有
    時並命Ａ童撫摸其性器官等行為，依一般社會健全觀念尚難
    予割裂視之，應包括於同一之對於未滿14歲之女子為猥褻行
    為予以評價。又被告於附表所示不同時間所犯對於未滿14歲
    之女子為猥褻行為犯行，犯意各別，行為互殊，應予分論併
    罰。公訴意旨雖認被告歷次猥褻犯行係基於單一犯意，利用
    密接之時間、地點，以相同方法反覆為之，請求應論以接續
    之一罪云云，惟查，本件被告各次犯行並非於同時發生，而
    係取決於Ａ童至便利商店之機會而分別起意實施，於客觀上
    並非不能分割，自難認屬時地密接之接續犯，公訴意旨請求
    論以接續之一罪，自有未洽，附此說明。又被告本件所犯刑
    法第227 條第2 項對未滿14歲之女子為猥褻行為之罪，雖係
    對於未滿18歲之兒童故意犯罪，然因本罪係以被害人年齡所
    設特別規定，自無庸再依兒童及少年福利法第70條第1 項加
    重其刑。至被告於本件行為時並無因精神障礙或其他心智缺
    陷，致其辨識其行為違法或依其辯識而行為之能力顯著降低
    之情形，業如前述，是亦無從依刑法第19條第2 項規定減輕
    其刑，均併此陳明。
四、爰審酌被告因見被害人Ａ童年幼可欺，且願與其親近，即生
    非分之想，以糖果等物品引誘Ａ童供其猥褻，且食髓知味一
    再犯之，其犯罪之動機、手段、目的均殊屬可議，且被害人
    年紀幼小，本件犯行嚴重影響其將來身心發展與成長歷程，
    侵害兒童人權，犯罪所生危害甚鉅，又其犯後僅坦承部分犯
    行之態度等一切情狀，分別量處如附表所示之刑，並定其應
    執行刑如主文所示，以資懲儆。至公訴人具體求處被告應執
    行有期徒刑5 年，依被告涉案情節，似稍嫌過重，附此敘明
    。
據上論斷，應依刑事訴訟法第299 條第1 項前段、第300 條，刑
法第227 條第2 項、第51條第5 款，判決如主文。
本案經檢察官林常智到庭執行職務。
中    華    民    國    98    年    12    月    30    日
                  刑事第二十一庭 審判長法  官  陳信旗
                                       法  官  俞秀美
                                       法  官  許映鈞
以上正本證明與原本無異。
如不服本判決應於收受判決後10日內向本院提出上訴書狀，並應
敘述具體理由。其未敘述上訴理由者，應於上訴期間屆滿後20日
內向本院補提理由書（均須按他造當事人之人數附繕本）「切勿
逕送上級法院」。
                                       書記官  范煥堂
中    華    民    國    98    年    12    月    30    日
附錄本案論罪科刑法條全文
中華民國刑法第227條
對於未滿十四歲之男女為性交者，處三年以上十年以下有期徒刑
。
對於未滿十四歲之男女為猥褻之行為者，處六個月以上五年以下
有期徒刑。
對於十四歲以上未滿十六歲之男女為性交者，處七年以下有期徒
刑。
對於十四歲以上未滿十六歲之男女為猥褻之行為者，處三年以下
有期徒刑。
第一項、第三項之未遂犯罰之。
附表
┌─┬──────────┬──────────────┐
│編│犯   罪   時    間  │    主              文      │
│號│                    │                            │
├─┼──────────┼──────────────┤
│1 │96年11月26日下午6時 │乙○○對於未滿十四歲之女子為│
│  │許                  │猥褻，處有期徒刑捌月。      │
├─┼──────────┼──────────────┤
│2 │編號1 所示日期後，至│乙○○對於未滿十四歲之女子為│
│  │96 年12 月22日間某日│猥褻，處有期徒刑捌月。      │
├─┼──────────┼──────────────┤
│3 │編號2 所示日期後，至│乙○○對於未滿十四歲之女子為│
│  │96 年12 月22日間某日│猥褻，處有期徒刑捌月。      │
├─┼──────────┼──────────────┤
│4 │編號3 所示日期後，至│乙○○對於未滿十四歲之女子為│
│  │96 年12 月22日間某日│猥褻，處有期徒刑捌月。      │
├─┼──────────┼──────────────┤
│5 │編號4 所示日期後，至│乙○○對於未滿十四歲之女子為│
│  │96年12月22日間某日  │猥褻，處有期徒刑捌月。      │
├─┼──────────┼──────────────┤
│6 │編號5 所示日期後，至│乙○○對於未滿十四歲之女子為│
│  │96 年12 月22日間某日│猥褻，處有期徒刑捌月。      │
├─┼──────────┼──────────────┤
│7 │編號6 所示日期後，至│乙○○對於未滿十四歲之女子為│
│  │96 年12 月22日間某日│猥褻，處有期徒刑捌月。      │
├─┼──────────┼──────────────┤
│8 │編號7 所示日期後，至│乙○○對於未滿十四歲之女子為│
│  │96 年12 月22日間某日│猥褻，處有期徒刑捌月。      │
├─┼──────────┼──────────────┤
│9 │編號8 所示日期後，至│乙○○對於未滿十四歲之女子為│
│  │96 年12 月22日間某日│猥褻，處有期徒刑捌月。      │
├─┼──────────┼──────────────┤
│10│96年12月22日下午某時│乙○○對於未滿十四歲之女子為│
│  │許                  │猥褻，處有期徒刑捌月。      │
└─┴──────────┴──────────────┘

司法院資訊處製作；財團法人民間司法改革基金會備份。
